臺灣高等法院花蓮分院刑事判決　　　　 96年度上易字第102號
上　訴　人
即　被　告　乙○○
上列上訴人因妨害公務案件，不服臺灣花蓮地方法院95年度易字
第334號中華民國96年4月13日第一審判決（起訴案號：臺灣花蓮
地方法院檢察署95年度偵字第4992號），提起上訴，本院判決如
下：
    主  文
原判決撤銷。
乙○○對於公務員依法執行職務時，施強暴，累犯，處有期徒刑
參月，如易科罰金，以新台幣貳仟元折算壹日，減為有期徒刑壹
月又拾伍日，如易科罰金，以新台幣貳仟元折算壹日。
    事實及理由
一、本案經本院審理結果，認第一審以上訴人即被告犯刑法第
    135條第1項之妨害公務罪，判處有期徒刑3月，並諭知易科
    罰金折算之標準為新台幣2000元折算1日，認事用法及量刑
    均無不當，並引用第一審判決書記載之事實、證據及理由。
二、被告上訴意旨：伊雖於民國 (下同)95 年9月1日偕同陳開英
    及林守田至臺灣花蓮地方法院檢察署（下稱花蓮地檢署）法
    警室門口報到，但沒有用右肩頂撞法警甲○○之左前胸，法
    警甲○○之證言不可採信，並請求花蓮地檢署提出所有攝影
    機之錄影帶云云。惟查，被告有以其右肩頂撞法警甲○○之
    左前胸等情，業經證人甲○○於偵查中及原審證述明確（95
    年他字第1026號卷第6頁、原審卷第74頁），且經原審勘驗
    法警室前大廳之監視器，亦有被告與法警甲○○發生拉扯碰
    撞之畫面，有勘驗結果在卷可稽（原審卷第57頁），足見甲
    ○○之證言可資採信，被告所辯不足採。被告雖請求調閱所
    有攝影機之錄影帶以證明其未頂撞法警云云，惟查，對著法
    警室大門之監視器只有一部，亦無其他監視錄影帶存在，業
    經檢察官陳明在卷（原審卷第78頁），而被告亦不知道是否
    尚有可以照到法警大門全貌之監視器存在等語（本院卷第41
    頁），是縱然花蓮地檢署尚有其他監視器，惟與本案有關者
    僅有一部，並經勘驗在卷，則被告請求調閱與本案無關之監
    視器錄影帶即無必要。
三、又被告所犯刑法第135條第1項之罪，經原審判處有期徒刑3
    月，其犯罪時間在96年4月24日以前，合於中華民國罪犯減
    刑條例（下稱減刑條例）第2條1項第3款、第3條第1項第15
    款之減刑要件，爰減刑如主文所示，並諭知易科罰金之折算
    標準。原審予以論科，固非無見，惟未及依減刑條例減刑，
    被告上訴否認犯行固無理由，惟原審判決既未減刑，自應撤
    銷改判。
據上論結，應依刑事訴訟法第369條第1項前段、第373條、第364
條、第299條第1項前段、刑法第135條第1項、第47條、刑法第41
條第1項，中華民國罪犯減刑條例第2條1項第3款、第3條第1項第
15款、第7條，判決如主文。
本案經檢察官孫小玲到庭執行職務。
中　　華　　民　　國　　96　　年　　9 　　月　 　7　　日
                  審判長法  官  何方興
                        法  官  王紋瑩
                        法  官  林鳳珠
以上正本證明與原本無異。
本件不得上訴。
                        書記官  陳有信
中　　華　　民　　國　　96　　年　　9 　　月　 　7　　日
附錄：本案論罪科刑法條全文
中華民國刑法第135條第1項
對於公務員依法執行職務時，施強暴脅迫者，處 3 年以下有期徒
刑、拘役或 3 百元以下罰金。
